# 处置子公司后不具有重大影响

提问人：cyj946616326 时间：2020-01-04 17:13:10
请教陈版主，如果 2019 年 5 月母公司处置子公司股权后持股比例变为5%，不具有重大影响，计入交易性金融资产科目核算，那么子公司 2019 年1-5月的净利润变动如何体现

回答人：chenyiwei
对于处置子公司当年度年初至处置日的利润表和现金流量表如何纳入母公司的合并报表，可以有多种不同的处理。
本版面上对此有很多讨论，可自行搜索一下。